---
output: github_document
---

<!-- README.md is generated from README.Rmd. Please edit that file -->

```{r, include = FALSE}
knitr::opts_chunk$set(
  collapse = TRUE,
  comment = "#>",
  fig.path = "man/figures/README-",
  out.width = "100%"
)
```

# aquodom

<!-- badges: start -->
[![Lifecycle: experimental](https://img.shields.io/badge/lifecycle-experimental-orange.svg)](https://lifecycle.r-lib.org/articles/stages.html#experimental)
[![R-CMD-check](https://github.com/RedTent/aquodom/workflows/R-CMD-check/badge.svg)](https://github.com/RedTent/aquodom/actions)
<!-- badges: end -->

Met *aquodom* is het op eenvoudige wijze mogelijk om de aquo-domeintabellen te downloaden en te gebruiken in R.

## Installatie

*aquodom* is te installeren vanaf CRAN met (nog niet):

``` r
# Nog niet op CRAN
install.packages("aquodom") 
```

De ontwikkelversie is te installeren van [GitHub](https://github.com/RedTent/aquodom) met:

``` r
# install.packages("devtools")
devtools::install_github("RedTent/aquodom")
```
## Aquo-domeintabellen

De Aquo-standaard vormt de Nederlandse standaard voor de uitwisseling van gegevens in het waterbeheer. Met *aquodom*  (kort voor aquo-domeintabellen) is het makkelijk om via de API domeintabellen van de Aquo-standaard in R te downloaden en te gebruiken. 

De belangrijkste functie van *aquodom* is `dom()`. Met deze functie kan iedere domeintabel van www.aquo.nl worden gedownload. De functie `dom_overzicht()` geeft een complete lijst van alle beschikbare domeintabellen. Beide functies hebben een optioneel argument `peildatum`. Dit argument kan worden gebruikt om alleen domeinwaarden of domeintabellen te tonen die geldig zijn op de peildatum. Met `peildatum = NULL` worden alle resultaten inclusief verouderde waarden getoond.



```{r dom}
library(aquodom)

dom("MonsterType")

# Alle domeinwaarden inclusief verouderde waarden
dom("MonsterType", peildatum = NULL)

dom_overzicht()

nrow(dom_overzicht())
# inclusief ongeldige domeintabellen
nrow(dom_overzicht(peildatum = NULL))

```

## Caching

Het downloaden van grotere domeintabellen kan behoorlijk wat tijd in beslag nemen. Daarom maakt *aquodom* gebruik van caching. Als een domeintabel eenmaal is gedownload wordt in dezelfde R-sessie gebruik gemaakt van de cache. In de documentatie is ook beschreven hoe het mogelijk is om een persistente cache te maken (voor gevorderden).

```{r caching}
# De eerste keer duurt vrij lang
system.time(dom("Hoedanigheid"))

# De tweede keer gaat veel sneller
system.time(dom("Hoedanigheid"))


```

